【裁判字號】    98,易,854
【裁判日期】    980930
【裁判案由】    恐嚇
【裁判全文】
臺灣桃園地方法院刑事判決               98年度易字第854號
公  訴  人  臺灣桃園地方法院檢察署檢察官
被      告  乙○○
上列被告因家庭暴力之恐嚇危害安全案件，經檢察官聲請簡易判
決處刑（簡易判決處刑案號：98年度偵字第7347號），本院認不
宜以簡易判決處刑，改依通常程序，茲以簡式審判程序判決如下
：
    主  文
乙○○以加害生命、身體、財產之事，恐嚇他人致生危害於安全
，處拘役肆拾日，如易科罰金，以新台幣壹仟元折算壹日。
    事  實
一、乙○○與甲○○曾為男女朋友，有事實上之夫妻關係，其等
    間具有家庭暴力防治法第3 條第2 款所定之家庭成員關係，
    嗣於民國98年1 月間分居。乙○○因甲○○提議分手而心生
    不滿，竟基於恐嚇之犯意，於98年2 月16日下午8 時30分許
    ，至桃園縣中壢市○○路○ 段254 號甲○○住處（其等曾於
    該址經營早餐店），以「如果要分手，就一起死」、「如果
    搬走，就要去妳娘家放火」等語，以此加害生命、身體、財
    產之事恐嚇甲○○，使甲○○心生畏懼，致生危害於安全。
二、案經甲○○訴由桃園縣政府警察局中壢分局報請臺灣桃園地
    方法院檢察署檢察官偵查後，聲請簡易判決處刑。
    理  由
一、本件被告乙○○所犯係死刑、無期徒刑或最輕本刑為3 年以
    上有期徒刑以外之罪，其於準備程序中就被訴事實為有罪之
    陳述，經本院告知簡式審判程序之旨，並聽取公訴人、被告
    之意見後，爰依刑事訴訟法第273 條之1 第1 項規定合議裁
    定由受命法官獨任進行簡式審判程序。
二、犯罪事實之認定
    訊據被告乙○○對於前開犯罪事實於本院審理時坦承不諱，
    核與證人即告訴人甲○○於警詢、偵查及本院民事庭訊問時
    所述合致（參偵查卷第7 頁至第9 頁、第16頁至第17頁；本
    院98年度家護字第361 號卷第21頁至第24頁）。此外，並有
    本院98年度家護字第361 號民事通常保護令1 件、現場照片
    及診斷證明書各2 件、受傷照片4 幀在卷足憑（參偵查卷第
    20頁、本院98年度家護字第361 號卷第9 頁至第10頁、第26
    頁至第28頁）；況且被告亦自承當日確曾以腳踹現場樓梯門
    板，致使門板破裂，又不慎打傷在場證人甲○○之女陳宥諠
    ，致彼等受傷等情；佐以上開現場照片所示門板破裂之狀，
    足認被告於上開時地確有與證人口角爭執而有激化之行為，
    則其口出危害他人生命、身體、財產安全之語亦非不可期。
    綜上各情互參，堪認被告前揭自白與事實相符而足採信。
    本件事證已臻明確，被告犯行已堪認定，應予依法論科。
三、論罪科刑之法律適用
    核被告乙○○所為，係犯刑法第305 條之恐嚇危害安全罪。
    被告與告訴人曾為男女朋友，有事實上之夫妻關係，業據其
    等於警詢、偵查及本院訊問時一致陳明。則其等間具有家庭
    暴力防治法第3 條第2 款所定之家庭成員關係，本件屬家庭
    暴力罪。爰審酌被告與告訴人曾有事實上夫妻關係，僅因感
    情糾葛，竟以上開言詞恐嚇告訴人，使告訴人心理產生畏懼
    感，致生之危害程度不低，惟念其犯後於本院審理中已坦承
    犯行，態度尚佳等一切情狀，量處如主文所示之刑，並諭知
    易科罰金之折算標準。
據上論斷，應依刑事訴訟法第273 條之1 第1 項、第299 條第1
1 項前段，刑法第305 條、第41條第1 項前段，刑法施行法第1
條之1 第1 項、第2 項前段，判決如主文。
本案經檢察官王惟琪到庭執行職務。
中    華    民    國    98    年    9     月    30    日
                  刑事第六庭    法  官  呂美玲
以上正本證明與原本無異。
如不服本判決應於收受判決後10日內向本院提出上訴書狀，並應
敘述具體理由。其未敘述上訴理由者，應於上訴期間屆滿後20日
內向本院補提理由書(均須按他造當事人之人數附繕本)「切勿逕
送上級法院」。
                                書記官  李玉華
中    華    民    國    98    年    10    月    2     日
附錄本案論罪科刑法條：
中華民國刑法第305條
（恐嚇危害安全罪）
以加害生命、身體、自由、名譽、財產之事，恐嚇他人致生危害
於安全者，處 2 年以下有期徒刑、拘役或 3 百元以下罰金。


司法院資訊處製作；財團法人民間司法改革基金會備份。
